# 洪斯胜 简历

前端开发工程师

电话: 13666092891

邮箱: ashung.hung@foxmail.com

微信: ashung

#### 个人简介

熟悉 W<sub>3</sub>C Web 标准规范、熟悉 HTML5、CSS<sub>3</sub>、JavaScript、TypeScript、Node.js 编程,以及良好的编程习惯。熟悉主流界面设计 软件和界面设计,能够精确还原设计稿,包括响应式布局、网络图像优化、页面动画等等。有大型网站的 CSS (包含 PostCSS、SASS、 LESS 等)开发经验,能够独立或基于 Bootstrap、Tailwind CSS 等前端框架定制 UI 或组件。

熟悉常见前端工程化流程和工具,以及 Vue、React、Svelte 等前端框架,对 Electron、Git、Shell、服务端等相关技术也有一定了解。熟悉 Sketch 和 Figma 的插件开发。

#### 工作经历

2020/06 - 2022/07

深圳卡多希科技有限公司

高级 UI 设计师

任职期间主要负责公司直播设备的系统相关设计工作:

- 在公司创立初期从0到1完整的设计了直播一体机的 UI 规范,包括组件库和文档,并承担大部分设计工作,包括设备底层界面、系统图标、内置基础应用 UI 设计、直播类应用 UI 设计、桌面软件 UI 设计、字体设计和制作。
- 负责公司 SaSS 网站和内容后台系统的 UI 规范和界面设计。
- 负责公司官网从响应式设计、前端至后端开发的全部工作,以及嵌入直播设备的 H5 设计和开发。

2015/06 - 2019/12

奇酷软件(深圳)有限公司

高级 UI 设计师

因奇虎 360 收购原因转入奇酷软件,任职期间主要负责公司奇酷手机和 360 手机的 360OS 系统相关设计工作:

- 负责 360OS 部分版本的默认主题图标、内置主题和市场主体的设计工作。
- 参与了 360OS 多个版本设计方向和风格定位调研分析。负责某些版本的系统图标规范设计、桌面应用、相机图库及部分基础应用设计
- 在设计团队中负责指导和帮助设计师熟悉工具的使用,通过搭建或开发内部网络存储、版本控制、插件等改善工作流程。
- 管理和维护外部手机厂商的定制系统资源,制定相关流程、文档和工具。

2014/04 - 2015/06

宇龙计算机通信科技(深圳)有限公司

高级 UI 设计师

主要负责酷派旗下电商品牌大神 Dazen 手机的桌面应用界面设计:

- 任职期间负责桌面应用多个版本的界面设计迭代,工作内容包括 Launcher UI、Widget、主题图标,主导设计了 Coolpad 手机设计系统 CoolUI 5.0 6.0 版本的默认桌面图标。
- 参与 CoolUI 设计方向创意和部分内置应用界面设计。

2013/05 - 2014/04

深圳朵唯志远科技有限公司

高级 UI 设计师

负责公司女性手机产品项目的全机界面设计:

• 主导多个项目的前期风格探索及创意提案,工作内容包括主题图标、锁屏、桌面、主屏小部件等设计。

• 特色应用和部分系统内置基础应用的界面设计。

2008/01 - 2013/04

厦门享联科技有限公司

UI设计师、前端开发工程师

任职期间主要负责公司旗下开源社区程序 BBSMax 的界面设计和 HTML/CSS 相关工作,同时也参与公司旗下其他网站的页面制作。

- 主要负责开源论坛社区程序 BBSMax 的 HTML/CSS 开发和界面设计工作,在版本 4.0-5.0 中负责论坛主题、用户中心、管理员的界面设计和像素图标设计。
- 参与公司部分网站,包括站长资讯、素材下载、站长工具等网站的前端重构,移动端网页的前端开发和应用界面设计。
- 参与公司关联的游戏平台官网整站和游戏专页的前端开发。

2006/12 - 2008/01

厦门读客信息科技有限公司 UI 设计师、前端开发工程师

负责公司网站、内部后台系统、活动专题的页面设计和静态页面制作。

## 教育经历

2002/09 - 2006/07

井冈山大学 艺术设计本科

### 相关链接

近期作品 (https://ashung.github.io/works)

Github (https://github.com/Ashung)

behance (https://www.behance.net/ashung)

dribbble (https://dribbble.com/ashung)